臺灣桃園地方法院刑事判決　　　　　　　94年度訴字第1812號
公　訴　人　台灣桃園地方法院檢察署檢察官
被　　　告　甲○○
　　　　　　　　　　　弄11號.
　　　　　　　　　　（另案在臺灣宜蘭監獄執行中）
指定辯護人　本院公設辯護人杜逸新
上列被告因毒品危害防制條例案件，經檢察官提起公訴（94年度
毒偵字第2899號），被告於準備程序進行中為有罪之陳述，經本
院合議庭裁定由受命法官獨任進行簡式審判程序後，聲請改依協
商程序而為判決，本院判決如下：
    主  文
甲○○連續施用第一級毒品，累犯，處有期徒刑玖月。
扣案之第一級毒品海洛因壹包（驗餘淨重零點壹參公克）、第二
級毒品甲基安非他命壹包（實稱毛重零點伍參肆公克），均沒收
銷燬。海洛因空包裝袋壹個（重零壹玖公克），沒收。
    事  實
一、甲○○前於民國九十二年間施用毒品案件，經本院裁定觀察
    勒戒後，認有繼續施用毒品之傾向，本院復裁定強制戒治一
    年，並於九十二年十二月二日釋放，並由臺灣桃園地方法院
    檢察署檢察官於九十三年七月十九日以九十三年戒毒偵字第
    二０八號為不起訴處分確定。又曾於九十二年間因竊盜案件
    經本院於九十三年一月十九日以九十二年易字第九七九號判
    處有期徒刑四月確定，嗣於九十三年十月二十九日執行完畢
    。詎仍未根除毒癮，明知海洛因及甲基安非他命業經公告列
    為毒品危害防制條例第二條第二項之第一級、第二級毒品，
    不得非法持有、施用，竟於強制戒治釋放後五年內基於施用
    第一級及第二級毒品之概括犯意，自九十四年二月間起至同
    年五月十八日某時，在桃園縣龍潭鄉○○路三三六巷五八弄
    十一號住處，以海洛因混合甲基安非他命放在玻璃球內燒烤
    吸煙之方式同時施用第一、二級毒品多次。嗣於九十四年五
    月十九日二十時許，為警在桃園縣龍潭鄉○○路二四０巷口
    查獲，並扣得第一級毒品海洛因一包（驗餘淨重零點一三公
    克）、第二級毒品甲基安非他命一包（實稱毛重零點五三四
    公克）。
二、證據：
（一）被告甲○○於本院行準備程序、審理中之自白。
（二）卷附桃園縣政府警察局平鎮分局被採尿人姓名編號對照表
      、臺灣尖端先進生技醫藥股份有限公司濫用藥物檢驗報告
      。
（三）法務部調查局九十四年七月十五日調科壹字第０八０００
      九五五五號鑑定通知書、行政院衛生署管制藥品管理局管
      檢字第０九四０００六一四七號檢驗成績書。
（四）並有海洛因一包（驗餘淨重零點一三公克）、甲基安非他
      命一包（實稱毛重零點五三四公克）扣案可稽。
三、本件被告已認罪，經檢察官與被告達成協商之合意，其合意
    內容為：被告連續混合施用第一級毒品海洛因、第二級毒品
    甲基安非他命，應從一重連續施用第一級毒品海洛因論處，
    願受科處有期徒刑九月。經查，上開協商合意並無刑事訴訟
    法第四百五十五條之四第一項所列情形之一，檢察官聲請改
    依協商程序而為判決，本院爰不經言詞辯論，於協商合意範
    圍內為協商判決，合予敘明。
四、沒收：扣得第一級毒品海洛因一包（驗餘淨重零點一三公克
    ）、第二級甲基安非他命一包（實稱總毛重零點五三四公克
    ），均應依毒品危害防制條例第十八條第一項前段規定，均
    沒收銷燬之。又扣案海洛因空包裝袋一個（重零一九公克）
    ，係用於包裹毒品，防其裸露、潮濕，便於攜帶施用，非毒
    品危害防制條例第十八條第一項得諭知沒收並銷燬之範圍（
    最高法院八十八年度臺上字第五０三三號判決參照），惟係
    供被告施用毒品所用之物，且係被告所有，此據被告於本院
    審理時供明在卷，應依刑法第三十八條第一項第二款規定，
    併予宣告沒收。另包裝第二級毒品甲基安非他命之包裝袋一
    個，因與上開毒品於物理外觀上已附合為一體而難以析離，
    應依毒品危害防制條例第十八條第一項前段規定，沒收銷燬
    ，而不另為沒收之諭知，併此敘明。
五、附記事項：
（一）本件起訴事實，業據公訴人於審理時敘明更正被告施用第
      一級毒品海洛因、第二級甲基安非他命之時間為自九十四
      年二月間起至同年五月十九日某時止（見本院九十四年十
      月五日簡式審判筆錄，起訴書係略載：九十四年五月二十
      日為警採尿前回溯二十六、九十六小時內），核與起訴事
      實同一，自為起訴效力所及，附此敘明。
（二）被告以同一方法，並用第一級與第二級毒品之行為，係同
      時觸犯施用第一級毒品罪，與施用第二級毒品罪，為想像
      競合犯，檢察官起訴意旨，雖認應予分論併罰，惟被告甲
      ○○已於本院調查、審理時均供承係一併混合入玻璃球內
      施用，顯係一行為觸犯二罪名，而為想像競合犯，是起訴
      意旨容有誤會，併此敘明。
（三）被告曾犯有如事實欄所載之前科紀錄及執行情形，此有臺
      灣高等法院被告全國前案紀錄表一份在卷可憑，其於執行
      完畢後五年之內再犯有期徒刑以上之本案罪行，為累犯，
      應依刑法第四十七條規定遞予加重其刑。
六、應適用之法條：刑事訴訟法第二百七十三條之一第一項、第
    四百五十五條之二第一項第一款、第四百五十五條之四第二
    項、第四百五十五條之八，毒品危害防制條例第十條第一項
    、第二項、第十八條第一項前段，刑法第十一條前段、第五
    十六條、第五十五條、第四十七條、第三十八條第一項第二
    款。
七、本判決除有刑事訴訟法第四百五十五條之四第一項第一款、
    第二款、第四款、第六款、第七款所定情形之一，或違反同
    條第二項規定者外，不得上訴。
八、如有前述例外得上訴之情形，又不服本件判決，得自收受判
   決送達之日起十日內，向本院提出上訴書狀，上訴於第二審
   法院。
本案經檢察官蔡孟利到庭執行職務。
中　　華　　民　　國　　94　　年　　10　　月　　19　　日
                  刑事第一庭    法　官　朱美璘
以上正本證明與原本無異。
                                書記官　楊鳳滿
中　　華　　民　　國　　94　　年　　10　　月　　20　　日
附論罪科刑依據法條：
毒品危害防制條例第十條
施用第一級毒品者，處六月以上五年以下有期徒刑。
施用第二級毒品者，處三年以下有期徒刑。
